# 求助陈版主，关于资产减值对象问题

提问人：ybycpv 时间：2021-11-23 10:20:49
求助陈版主：
1 、某一单项资产为专利所有权，该专利需连同设备、房地产、营运资金共同产生现金流入，无法单独产生现金流入，在评估时，虽然可采用收入分成法或超额收益法这种间接方式评估其在用价值，是否也不行呢？因为资产减值准则里的资产的定义是能独立于其他资产产生现金流入，明显专利权不符合该资产定义，所以需要扩大计量单元把该专利连同设备、房地产作为一个资产组才能评估其在用价值，测算在用价值时的现金流入口径必须是对应资产贡献实实在在的全部流入，不能只是通过分成方式计算的流入的一部分呢？
2 、如果该专利权可以通过公允价值减处置费用得出，是否也必须扩大计量单元把该专利连同设备、房地产作为一个资产组进行减值测试呢？
即资产必须同时满足可以测算公允价值减处置费用和在用价值才能作为减值测试对象呢？当然，在一些特殊情况下，比如既然扩大了计量单元也无法合理确定在用价值或本身就没有在用价值（比如报废的设备），才能把其作为减值测试对象，单单用公允价值减处置费用测试呢？

回答人：chenyiwei
1 、赞同你的理解，虽然理论上可以采用收入分成法或超额收益法这种间接方式评估其在用价值，但鉴于其实际管理和使用的模式，应将其纳入对应的资产组中，评估资产组的整体可收回金额。
2 、计算公允价值减去处置费用作为可收回金额的前提是：具备在持续经营条件下以公允价子出售该资产的现实可能性，且该资产的出售不会对相关资产组的运作产生实际影响。如果不满足该条件，单独测算该专利权的“公允价值减去处置费用”，也不能作为其可收回金额。